臺灣高雄地方法院刑事判決　　　　　　 94年度簡上字第481號
　　上　訴　人　臺灣高雄地方法院檢察署檢察官
　　上　訴　人
　　即　被　告　甲○○
上列被告因違反商標法案件，對本院簡易庭中華民國94年5 月23
日94年度簡字第2873號刑事簡易判決（檢察官聲請簡易判決處刑
書案號：94年度偵字第6517號）不服，提起上訴，本院管轄之第
二審合議庭判決如下：
    主      文
上訴均駁回。
    事實及理由
一、本案經本院審理結果，認第一審以被告犯商標法第82條、第
    81條第1 款之明知為未得商標權人同意，於同一商品，使用
    相同之註冊商標之商品而販賣罪，處拘役三十日，並諭知易
    科罰金之折算標準，其認事、用法及量刑均無不當，應予維
    持，並引用第一審判決書引用檢察官聲請簡易判決處刑書記
    載之事實、證據。
二、上訴人即公訴人請求上訴意旨略以：本件被仿冒之商標在我
    國註冊登記已久，且享有世界知名度，被告以顯低於正品市
    價之價格購入扣案仿冒品，且在攤位上擺放數月之久，竟辯
    稱不知為仿冒品，顯無悔意，又該等品質不佳之仿冒品於市
    面上流通，於真品商標形象產生稀釋、混淆之不良效果等語
    ，請求撤銷改判較重刑責；被告甲○○上訴意旨則略以：伊
    只是擺攤過生活，不是故意販賣仿冒商品，判三十日負擔太
    重等語，請求改判較輕之刑；經查，上揭事實，業據被告甲
    ○○於本院審理時自白不諱，核與鑑定證人乙○○於警詢中
    證述相符，復有聲明書、證明書各1 紙、經濟部智慧財產局
    商標註冊查詢單3 紙及照片24張附卷為憑，以及仿冒前揭商
    標圖樣之商品扣案可證，況現值政府大力查禁仿冒商品，電
    子及平面媒體亦均不乏宣導尊重他人智慧財產權之廣告文宣
    ，是禁售仿冒商品已為一般國民所共知，且香奈兒公司向經
    濟部智慧財產局申請註冊，取得商標專用權，並指定使用於
    鑰匙圈、髮夾、項鍊、耳環等商品，已在國際及國內市場行
    銷多年，品質著有商譽，為業者及消費大眾所共知，本件被
    告甲○○以顯低於市價購入並販售扣案商品，堪認其明知所
    販售之物係仿冒前揭商標之商品無訛，本件被告違反商標法
    犯行事證明確，原審判決據以論罪科刑，判處拘役三十日，
    並諭知易服罰金之折算標準，核無不當。且關於刑之量定，
    係實體法上賦予法院得為自由裁量之事項，倘其未逾越法
    定刑之範圍，亦未濫用其權限，即不得任意指為違法。上訴
    人即公訴人請求上訴及被告上訴空言指摘原判決量刑不當云
    云，惟均未提出其他足資證明之積極事證，其等上訴並無理
    由，均應駁回。
據上論斷，應依刑事訴訟法第455 條之1 第1 項、第3 項、第36
8 條、第364條、第373條，判決如主文。
本案經檢察官郭季青到庭執行職務。
中　　華　　民　　國　　94　　年　　8 　　月　　18　　日
                        刑事第八庭  審判長法  官　陳樹村
                                          法  官  吳俊龍
                                          法  官  林意芳
以上正本證明與原本無異。
不得上訴。
中　　華　　民　　國　　94　　年　　8 　　月　　18　　日
　　　　　　　　　　　　　　　　　　　　　書記官  曾秀鳳
